【裁判字號】    97,訴緝,81
【裁判日期】    970624
【裁判案由】    毒品危害防制條例
【裁判全文】
臺灣臺北地方法院刑事判決              97年度訴緝字第81號
公  訴  人  臺灣臺北地方法院檢察署檢察官
被      告  甲○○
                      1樓（
上列被告因毒品危害防制條例案件，經檢察官提起公訴（93年度
偵字第12026號），嗣於本院準備程序進行中，被告先就被訴事
實為有罪之陳述，經裁定進行簡式審判程序，判決如下：
    主  文
甲○○轉讓第二級毒品，處有期徒刑陸月，如易科罰金，以銀元
參佰元即新臺幣玖佰元折算壹日。扣案之第二級毒品安非他命參
包（不含包裝袋、原淨重零點參捌參柒公克、驗餘淨重零點參參
柒柒公克）均沒收銷燬之，扣案之包裝袋參個（不含其內毒品）
均沒收。
    事  實
一、甲○○基於轉讓第二級毒品供他人施用之犯意，於民國93年
    4月20日上午8時許，在臺北市○○區○○路4段486號「今夜
    旅館」405室內，將其所有、後揭扣案之第二級毒品安非他
    命，無償轉讓其中淨重0.1公克予黃再伸，為黃再伸以自備
    吸食器當場施用完畢（黃再伸施用毒品犯行，經本院93年度
    毒聲字第559號裁定送勒戒處所觀察、勒戒後，因無繼續施
    用毒品傾向，於94年1月26日經臺灣板橋地方法院檢察署檢
    察官以93年度毒偵字第5752號不起訴處分在案）。甲○○當
    時另因施用毒品案件經臺灣臺北地方法院檢察署發佈通緝中
    ，為警於93年4月20日上午11時50分許，在上開處所當場查
    獲，甲○○隨即坦承上開犯行，並自願性提出扣案之第二級
    毒品安非他命3包（原淨重0. 3837公克、驗餘淨重0.3377
    公克）及黃再伸所有之吸食器2組。
二、案經臺北市政府警察局松山分局報告臺灣臺北地方法院檢察
    署檢察官偵查起訴，嗣於本院準備程序進行中，甲○○先就
    被訴事實為有罪之陳述，經裁定進行簡式審判程序。
    理  由
一、證據能力之判斷：
    (一)查被甲○○所為不利於己之陳述，並無出於強暴、脅迫、
      利誘、詐欺、疲勞訊問、違法羈押或其他不正之方法，亦
      非違反法定障礙事由經過期間不得訊問或告知義務之規定
      而為，依刑事訴訟法第156條第1項、第158條之2規定，應
      認其有證據能力。
    (二)證人黃再伸於審判外之陳述，因本件適用簡式審判程序，
      依刑事訴訟法第273條之2規定排除同法第159條第1項傳聞
      排除法則之適用，自有證據能力。
    (三)再查，本件資以認定被告犯罪之相關非供述證據（詳見後
      述），均無違反法定程序而取得之情形，依刑事訴訟法第
      158條之4反面規定，自有證據能力。
二、上揭犯罪事實，業據被告於警詢、偵訊及本院審理中坦承不
    諱，核與證人黃再伸於警詢時之證述內容相符，並有扣案第
    二級毒品安非他命3包（原淨重0.3837公克、驗餘淨重0.337
    7公克）、吸食器2組、卷附國防部憲兵司令部刑事鑑識中心
    93年6月10日（93）宇鑑字第07107號鑑驗通知書、被告通緝
    紀錄表、本院93年度毒聲字第559號裁定書、臺灣板橋地方
    法院檢察署93年度毒偵字第5752號不起訴處分書在卷可稽，
    堪信被告自白與事實相符，綜上所述，本件事證明確，被告
    犯行堪以認定，應依法論科。
三、核被告所為，係犯毒品危害防制條例第8條第2項轉讓第2級
    毒品罪。被告轉讓毒品之淨重尚未逾毒品危害防制條例第8
    條第6項、轉讓持有毒品加重其刑之數量標準第2條第1項第2
    款所定應加重其刑之標準，亦此敘明；另被告雖於犯罪後、
    同案查獲之證人黃再伸接受警詢供述前，向本件查獲員警坦
    承本件犯行，有卷附調查筆錄2份可稽，然被告旋於本院審
    理中逃匿，經本院94年4月15日94年北院錦刑平緝字第256號
    發佈通緝在案，迄至97年5月23日始緝獲歸案，有通緝書、
    歸案證明書在卷可稽，顯見被告並無接受裁判之意，核與新
    舊刑法第62條所定之自首要件均不合，無該條自首規定之適
    用（最高法院86年台上字第1951號判決意旨參照）。爰審酌
    被告犯罪之目的、動機、手段、所生危害，嗣後坦承犯行，
    犯後態度尚稱良好等一切情狀，量處如主文所示之刑，另按
    行為後法律有變更者，適用行為時之法律，但行為後之法律
    有利於行為人者，適用最有利於行為人之法律，刑法第2條
    第1項定有明文，被告行為後，刑法第41條業於94年2月2日
    修正公布，且依刑法施行法第10條之1規定，於95年7月1日
    生效施行，關於易科罰金之折算標準，原規定為以銀元1元
    以上3 元以下折算1日，修正後規定則為以新臺幣1千元、2
    千元、3 千元折算1日，故修正後易科罰金折算標準之規定
    並無較有利於行為人可言，是依前開說明，自應適用被告行
    為時之法律即95年7月1日修正生效施行前之刑法第41條第1
    項前段規定，定易科罰金之折算標準；至修正生效施行前之
    刑法第41 條第1項雖另有限於「因身體、教育、職業或家庭
    之關係或其他正當事由，執行顯有困難」始准易科罰金之規
    定，此為修正後刑法第41條第1項所無之限制，然有關宣告
    有期徒刑、拘役應否准許易科罰金執行之換刑處分，應由裁
    判法院之檢察官指揮之，刑事訴訟法第457條第1項定有明文
    ，上開規定核均屬檢察官指揮執行時所應斟酌裁量之事項，
    而非法院裁判時所應審酌者，故修正生效施行前刑法第41條
    第1項雖有上開規定，然就本院僅宣告易科罰金之折算標準
    ，並非准許易科罰金與否而言，對於被告並無不利之處，附
    此敘明；又罰金罰鍰提高標準條例第2條因上開刑法第41條
    修正後，已特別就易科罰金之折算標準定有明文，認無存在
    必要而於95年5月17日修正刪除，並於95年7月1日生效，然
    本件既仍適用修正前刑法第41條第1項前段之規定定被告易
    科罰金之折算標準，自仍應適用修正前罰金罰鍰提高標準條
    例第2條之規定提高折算之罰金數額，亦此敘明，且為免與
    刑法第41 條第1項修正施行後所定易科罰金折算標準改採新
    臺幣計算產生混淆誤解起見，另引用現行法規所定貨幣單位
    折算新臺幣條例第2條明定易科罰金折算標準及折算新臺幣
    之數額，以資明確。另按中華民國九十六年罪犯減刑條例施
    行前，經通緝而未於中華民國96年12月31日以前自動歸案接
    受偵查、審判或執行者，不得依本條例減刑，該條例第5條
    定有明文。經查，被告係於94年4月15日經本院94年北院錦
    刑平緝字第256號發佈通緝在案，迄至97年5月23日始緝獲歸
    案，有通緝書、歸案證明書在卷可稽，是被告所為上開犯罪
    雖係於96 年4月24日以前所為，然依法仍無從邀減刑之寬典
    ，併此敘明。扣案之第二級毒品安非他命3包（不含包裝袋
    、原淨重0.3837公克、驗餘淨重0.3377公克）業經本判決事
    實欄認定為與本件被告犯罪事實有關之毒品，爰依毒品危害
    防制條例第18條第1項前段規定沒收銷燬之（最高法院94年
    度台上字第1227號判決意旨參照）；另包裝袋3個（不含其
    內毒品），為被告所有、供本件犯罪所用之物，爰依刑法第
    38條第1項第2款規定沒收（刑法第38條第1項第3款於94年2
    月2日修正時，雖另增列因犯罪所生之物得沒收之規定，然
    核與本件憑以沒收之刑法第38條第1項第2款無關，不生新舊
    法比較問題，亦此敘明）；另扣案之吸食器2組，係黃再伸
    而非被告所有之物，且非本件犯罪所用之物，無從宣告沒收
    ，末此敘明。
據上論斷，應依刑事訴訟法第273條之1第1項、第299條第1項前
段，毒品危害防制條例第8條第2項、第18條第1項前段，刑法第2
條第1項前段、第11條前段、第38條第1項第2款，修正前刑法第
41 條第1項前段，修正前罰金罰鍰提高標準條例第2條、現行法
規所定貨幣單位折算新臺幣條例第2條，判決如主文。
本案經檢察官高怡修到庭執行職務
中    華    民    國    97    年    6     月    24    日
                  刑事第六庭    法  官  張永宏
以上正本證明與原本無異。
如不服本判決，應於判決送達後10日內，向本院提出上訴狀。
                                書記官  陳怡君
中    華    民    國    97    年    6     月    24    日
附錄本件論罪科刑法條全文
毒品危害防制條例第8條
轉讓第一級毒品者，處1年以上7年以下有期徒刑，得併科新臺幣
1百萬元以下罰金。
轉讓第二級毒品者，處6月以上5年以下有期徒刑，得併科新臺幣
70萬元以下罰金。
轉讓第三級毒品者，處3年以下有期徒刑，得併科新臺幣30萬元
以下罰金。
轉讓第四級毒品者，處 1 年以下有期徒刑，得併科新臺幣 10 萬
元以下罰金。
前四項之未遂犯罰之。
轉讓毒品達一定數量者，加重其刑至二分之一，其標準由行政院
定之。


司法院資訊處製作；財團法人民間司法改革基金會備份。
